【裁判字號】    99,審交訴,36
【裁判日期】    990430
【裁判案由】    肇事遺棄罪等
【裁判全文】
臺灣桃園地方法院刑事判決            99年度審交訴字第36號
公  訴  人  臺灣桃園地方法院檢察署檢察官
被      告  丙○○
上列被告因過失傷害案件，經檢察官提起公訴（99年度偵字第76
號），本院判決如下：
    主  文
本件被訴過失傷害部分公訴不受理。
    理  由
一、公訴意旨如檢察官起訴書所載（如附件）。
二、按告訴乃論之罪，告訴人於第一審辯論終結前得撤回其告訴
    ，又告訴經撤回者，法院應諭知不受理之判決，刑事訴訟法
    第238 條第1 項、第303 條第3 款分別定有明文。本件被告
    丙○○因起訴書犯罪事實欄所載行為，經檢察官認係犯刑法
    第284 條第1 項前段之過失傷害罪嫌（至被告另涉犯駕駛動
    力交通工具肇事，致人受傷而逃逸罪部分另行審結），乃提
    起公訴，惟依同法第287 條前段規定，須告訴乃論，茲據告
    訴人甲○○於本院準備程序中當庭撤回告訴，有本院民國99
    年4 月14日準備程序筆錄1 份在卷可稽，依前開法律規定，
    本件爰不經言詞辯論，逕為不受理判決之諭知。
三、據上論斷，應依刑事訴訟法第303 條第3 款、第307 條，判
    決如主文。
中    華    民    國    99    年     4    月   30     日
                      刑事庭  法  官  林靜梅
以上正本證明與原本無異。
如不服本判決，應於判決送達後10日內向本院提出上訴狀（應附
繕本），其未敘述上訴理由者，應於上訴期間屆滿後20日內補提
理由書狀於本院，上訴於臺灣高等法院。
                              書記官  郭怡君
中    華    民    國    99    年     4    月   30     日
附件：
臺灣桃園地方法院檢察署檢察官起訴書
                                        99年度偵字第76號
    被      告  甲○○  男  36歲（民國○○年○○月○○日生）
                        住桃園縣平鎮市○○里○○路207號
                        國民身分證統一編號：Ｚ000000000號
                丙○○  男  29歲（民國○○年○○月○○日生）
                        住桃園縣八德市○○里○○鄰○○路33
                          8巷1弄5之4號
                        國民身分證統一編號：Ｚ000000000號
                        （另案於桃園監獄執行中）
上列被告等因公共危險等案件，業經偵查終結，認為應提起公訴
，茲將犯罪事實及證據並所犯法條分敘如下：
        犯罪事實
一、甲○○前因違背安全駕駛案件，於民國94年8月25日經臺灣
    桃園地方法院判處有期徒刑5月確定，於94年10月28日易科
    罰金執行完畢，猶不知悔改，明知服用酒類過量會導致反應
    遲鈍及注意力減低之結果，此時若駕駛動力交通工具行駛道
    路，肇事之機率及危險性均遠較正常人為高，於98年11月25
    日晚間8時許，在桃園縣平鎮市○○路上飲用啤酒4、5瓶後
    ，已達反應遲緩，注意能力減低，而不能安全駕駛動力交通
    工具之狀態，仍於同日晚間9時許駕駛車牌號碼BYN-233號機
    車離開上址。嗣於同日晚間11時46分許沿桃園縣平鎮市○○
    路行進，行至義民路與延平路口時，因未注意車前狀況，適
    逢丙○○駕駛3481-NM號自小客車行經上址，丙○○應注意
    轉彎車應讓直行車先行，而當時天氣晴、視距良好、路面為
    平坦柏油道路，並無缺陷或障礙物，依其智識能力，並無不
    能注意之情事，竟疏未注意，未讓直行車先行，不慎撞擊劉
    德輝及其騎乘之機車，致甲○○人車倒地而受有頭部外傷
    併臉部撕裂傷、頸部擦傷及四肢多處擦傷等傷害。詎丙○○
    肇事後竟未留於現場提供必要之救助，反加速往前逃逸，嗣
    經警到場處理，經測試甲○○之呼氣酒精含量為每公升0.69
    毫克，並循線查獲丙○○，始悉上情。
二、案經桃園縣政府警察局平鎮分局報告偵辦。
        證據並所犯法條
一、訊據被告甲○○對於上揭事實坦承不諱。按酒精對中樞神經
    系統具有麻醉作用，對人體之影響多與血液中所含酒精濃度
    成正比，依國外交通肇事統計結果，駕駛人飲酒後呼氣所含
    酒精濃度達每公升0. 55毫克時，其肇事率為一般正常人之
    10倍，認已達不能安全駕車之標準乙節，為法務部88年5月
    18日（88）法檢字第001669號函說明甚詳。被告酒測濃度高
    達每公升0.69毫克，反應已不及平日正常狀態，依上揭說明
    ，將影響駕駛而造成公共危險，亦有桃園縣政府警察局汽車
    駕駛人酒後生理協調平衡檢測紀錄卡、刑法第185條之3案件
    觀察紀錄表、交通事故現場圖、道路交通事故調查報告表（
    一）（二）、照片16張在卷可憑，被告甲○○酒後駕車之犯
    嫌堪以認定。訊據被告丙○○矢口否認上揭過失傷害及肇事
    逃逸之犯行，辯稱：伊在路口等在左轉時有先讓一部機車通
    過，之後左轉時，又看見一個大燈，伊來不及煞車，有擦撞
    到伊車子的右側，但是伊沒有看到人，所以就離開了，是對
    方來撞伊的車子，自己沒有過失行為云云。經查，被告丙○
    ○自承於上述時地等待左轉時，在對向車道有見到一個大燈
    ，且來不及煞車，發生撞擊，足認被告於左轉時並未禮讓對
    向之直行車，對於車禍之方生自有過失，且被告丙○○之過
    失駕駛行為與被告甲○○之受傷間，亦具有相當因果關係。
    至被告甲○○雖未注意車前狀況，隨時採取必要之安全措施
    亦有過失，然仍不能因被告甲○○之上述過失，而解免被告
    丙○○之罪責。就被告丙○○肇事逃逸部分，觀之被告丙○
    ○所駕駛之車輛右側板金凹陷嚴重，有照片6張在卷可按，
    可見當時撞擊力量不小，被告丙○○自不能諉為不知。再查
    ，被告丙○○於知悉發生擦撞後，並未確實停妥車子並下車
    察看有無人員受傷，隨即駕車離開，自不能解免刑法上肇事
    逃逸之罪責，復有診斷證明書、交通事故現場圖、道路交通
    事故調查報告表（一）（二）各1份、照片16張在卷可憑。
    綜上，本件事證明確，被告丙○○之上開辯詞並不足採，其
    過失傷害及肇事逃逸之犯嫌，堪以認定。
二、核被告甲○○所為，係犯刑法第185條之3之公共危險罪嫌；
    被告丙○○所為，係犯行法第284條第1項過失傷害及第185
    條之4肇事逃逸罪嫌。被告丙○○所犯上開二次犯行間，犯
    意個別，行為互殊，請分論併罰。又被告甲○○於受有期徒
    刑執行完畢後，5年以內故意再犯有期徒刑以上之罪，為累
    犯，請依刑法第47條第1項規定加重其刑。
三、依刑事訴訟法第251條第1項提起公訴。
    此  致
臺灣桃園地方法院
中    華    民    國    99    年    2    月    9    日
                              檢  察  官 柯 宜 汾
                                         乙 ○ ○
本件證明與原本無異
中    華    民    國    99    年    2    月   23    日
                              書  記  官 董 秀 萍
收受原本日期99年2月23日
參考法條：
刑法第185條之3
服用毒品、麻醉藥品、酒類或其他相類之物，不能安全駕駛動力
交通工具而駕駛者，處1年以下有期徒刑、拘役或科或併科15萬
元以下罰金。
刑法第185條之4
駕駛動力交通工具肇事，致人死傷而逃逸者，處6月以上5年以下
有期徒刑。
刑法第284條第1項
因過失傷害人者，處6月以下有期徒刑、拘役或5百元以下罰金，
致重傷者，處1年以下有期徒刑、拘役或5百元以下罰金。

司法院資訊處製作；財團法人民間司法改革基金會備份。
